---
title: "Test info"
author: "Elheit chakib"
date: '2022-06-03'
output:
  pdf_document: default
  html_document: default
---

```{r setup, include=FALSE}
knitr::opts_chunk$set(echo = TRUE)
```

## R Markdown

```{r }
library(readxl)
library(tidyverse)
mat=read_excel("matricules des étudiants.xlsx")
names(mat)
set.seed(mat$Matricule[7])
data=read.csv("Databases/Data.csv")
data1=data[sample(dim(data)[1],50000),]
```
info generales
```{r}
glimpse(data1)
dim(data1)
```
statistique descriptive
```{r}
summary(data1)
#nombre de fabriquants 
length(unique(data1$manufacturer))
```
Pays fabriquant
```{r}
data1%>%
  group_by(sourcing_country)%>%
  count()%>%
  ggplot(aes(sourcing_country,n))+geom_col(width = 0.3)
```
Top 10 Marques
```{r}

data1%>%
  group_by(manufacturer)%>%
  count%>%
  arrange(desc(n))%>%
  head(10)%>%
  ggplot(aes(y=n,manufacturer,fill=manufacturer))+geom_col(aes(y=n,manufacturer))+
  theme_get()+coord_flip()
```
Top 10 marque en distinguant entre le type d'energie
```{r}
#bilaterale
data1%>%
  group_by(manufacturer,fuel_type)%>%
  count%>%
  arrange(desc(n))%>%
  head(10)%>%
  ggplot(aes(manufacturer,n,fill=fuel_type))+geom_col(aes(color=fuel_type))
```
Fuel type
```{r}
#unilaterale
data1%>%
  group_by(fuel_type)%>%
  count()%>%
  ggplot(aes("",fuel_type,fill=fuel_type))+
  geom_col()+coord_polar("y",start = 0)
```
Fuel type si la voiture est vendus ou pas
```{r}
#bilaterale
data1%>%
  group_by(fuel_type,sold)%>%
  count%>%
  arrange(desc(n))%>%
  ggplot(aes(fuel_type,n,fill=sold))+geom_col()
```
kw
```{r}
#unilaterale
hist(data1$kw)
#bilaterale (kilo watt par type d'energie)
data1%>%
  ggplot(aes(kw,color=fuel_type))+
  geom_histogram(bins = 30,fill="white")
```
horsepower
```{r}
ggplot(data1,aes(data1$horsepower,data1$kw))+geom_point()
```
buy price
```{r}
summary(data1$buy_price)

data1%>%
  ggplot(aes(buy_price))+geom_boxplot()

#prix de vente par type de vente
data1%>%
  ggplot(aes(buy_price,color=sales_channel))+geom_histogram(bins = 30,fill="blue",alpha=0.5)
```
sold
```{r}
pourcentage=(sum(data1$sold)/50000)*100
print("97.354% des voitures sont vendus")
```
sales_channel
```{r}
data1%>%
  group_by(sales_channel)%>%
  count()%>%
  ggplot(aes(sales_channel,n,fill=sales_channel))+geom_col(width=0.3)
```
Choix de variables :
En effectuant des nuages de point on trouve des relations entre ces 3 variables et le prix de vente
```{r}
ggplot(data1,aes(kw,buy_price))+geom_point()
ggplot(data1,aes(horsepower,buy_price))+geom_point()
ggplot(data1,aes(built_year,buy_price))+geom_point()
```
Estimation du prix de vente model lineaire multiple
```{r}
summary(lm(buy_price~kw+built_year,data=data1))
data1%>%
  lm(buy_price~built_year+kw+horsepower,data=.)%>%
  summary()
```
Model lineaire simple
```{r}
#variable explicative = kw
summary(lm(buy_price~kw,data=data1))
```
Création des nouvelles variables
```{r}
data1=data1%>%
  mutate(collection=built_year<1995,
         collection=if_else(collection==TRUE,"vintage","moderne"))
data1%>%
  select(built_year,collection)%>%
  head(10)
```
ML avec la variable collection
```{r}
data1%>%
  lm(buy_price~collection,data = .)%>%
  summary()
```



